【裁判字號】    97,審訴,1857
【裁判日期】    970530
【裁判案由】    毒品危害防制條例等
【裁判全文】
臺灣高雄地方法院刑事判決            97年度審訴字第1857號
公  訴  人  臺灣高雄地方法院檢察署檢察官
被      告  乙○○
上列被告因毒品危害防制條例等案件，經檢察官提起公訴（97年
度偵字第9531號、97年度毒偵字第2841號、97年度毒偵字第3086
號），經合議庭裁定由受命法官進行簡式審判程序，判決如下：
    主  文
乙○○犯竊盜罪，累犯，處有期徒刑陸月，扣案之機車鑰匙壹支
沒收。又施用第一級毒品，累犯，處有期徒刑玖月。又施用第二
級毒品，累犯，處有期徒刑陸月。又施用第一級毒品，累犯，處
有期徒刑玖月，扣案之第一級毒品海洛因伍包暨其包裝袋（合計
淨重零點壹玖公克、空包裝總重壹點零柒公克）沒收銷燬。又施
用第二級毒品，累犯，處有期徒刑陸月，扣案之第二級毒品甲基
安非他命包暨其包裝袋（合計驗前淨重零點壹陸伍公克、合計
驗後淨重零點壹貳公克）沒收銷燬。應執行有期徒刑貳年拾月
，扣案之機車鑰匙壹支沒收；扣案第一級毒品海洛因伍包暨其包
裝袋（合計淨重零點壹玖公克、空包裝總重壹點零柒公克）及第
二級毒品甲基安非他命包暨其包裝袋（合計驗前淨重零點壹陸
伍公克、合計驗後淨重零點壹貳公克）均沒收銷燬。
    事  實
一、乙○○基於意圖為自己不法所有之犯意，於民國97年3 月16
    日上午某時許，在高雄縣岡山鎮○○○路「樂客多」超市前
    ，持其所有之機車鑰匙1 支，竊取甲○○所有之車牌號碼ZX
    H-873 號輕型機車1 輛得逞。嗣於97年3 月24日13時10分許
    ，騎乘上開機車行經高雄縣岡山鎮○○路18號前，因形跡可
    疑為警查獲，並扣得其所有供犯罪所用之機車鑰匙1 支。
二、乙○○於88年間因施用毒品案件，經本院88年度毒聲字第72
    04號裁定送觀察、勒戒，因認有繼續施用毒品之傾向，以88
    年度毒聲字第8348號裁定令入戒治處所施以強制戒治，於89
    年10月31日戒治期滿，並經本院89年度易字第773 號判處有
    期徒刑6 月確定。復於93年間因施用毒品案件，經本院93年
    度訴字第2798號判處有期徒刑10月、4 月，定應執行有期徒
    刑1 年確定，於96年7 月16日執行期滿釋放出監。竟未戒除
    毒癮，於前開強制戒治執行完畢釋放後5 年內，復分別基於
    施用第一級毒品海洛因及第二級毒品甲基安非他命之犯意，
    而為下列行為：
(一)、於97年2 月10日上午9 時許，在其位於高雄縣岡山鎮○○路
    64之8 號3 樓住，以將海洛因摻水以針筒注射之方式，施用
    第一級毒品海洛因1 次；復於97年2 月10日上午9 時許，在
    上開仁壽路住處，以將甲基安非他命置於玻璃球吸食器內點
    火燒烤後吸食其煙霧之方式，施用第二級毒品甲基安非他命
    1 次。嗣於同年月10日11時50分許，在高雄縣橋頭鄉○○路
    字豪巷內，因乘坐贓車為警查獲，經其同意採尿送驗結果呈
    嗎啡、可待因及甲基安非他命陽性反應。
(二)、於97年3 月19日中午12時許，在高雄縣岡山鎮○○路64 之8
    號3 樓住處，以將海洛因摻水以針筒注射之方式，施用第一
    級毒品海洛因1 次；再於同日晚上10時許，在上開仁壽路住
    處，以將安非他命置於玻璃球吸食器內點火燒烤後吸食其煙
    霧之方式，施用第二級毒品甲基安非他命1 次。嗣於同年月
    20 日20 時30分許，在高雄縣岡山鎮○○路旁，因形跡可疑
    為警攔查，並扣得第一級毒品海洛因5 包（合計淨重0.19公
    克、空包裝總重1.07公克）及第二級毒品甲基安非他命3 包
    （合計驗前淨重0.165 公克、合計驗後淨重0.132 公克），
    經其同意採尿送驗結果呈嗎啡、可待因及甲基安非他命陽性
    反應。
二、案經高雄縣政府警察局岡山分局報請臺灣高雄地方法院檢察
    署檢察官偵查起訴。
    理  由
一、被告乙○○所為係犯死刑、無期徒刑、最輕本刑為 3年以上
    有期徒刑以外之罪，其於準備程序中就被訴事實為有罪之陳
    述，經本院告知簡式審判程序之旨，並聽取公訴人、被告之
    意見後，本院合議庭認為適宜進行簡式審判程序，依刑事訴
    訟法第273條之1第1項規定，裁定進行審判程序。
二、上揭事實，業據被告於本院審理時坦承不諱（見本院第26頁
    ），核與證人即害人甲○○於警詢中證述情節相符，並有高
    雄縣政府警察局岡山分局扣押物品目錄表3 紙、贓物認領保
    管單1 紙、高雄縣政府警察局岡山分局毒品危害防治條例案
    件嫌犯代號與真實姓名對照表2 份、臺灣檢驗科技股份有限
    公司濫用藥物尿液檢驗報告2 份、高雄市立凱旋醫院濫用藥
    物成品檢驗鑑定書1 份、法務部調查局濫用藥物實驗室鑑定
    書1 份及現場相片4 張（見警0000000000卷第2-4 、11、20
    、25頁、97毒偵2841卷第21-22 頁、警0000000000卷第18、
    21、29頁、97毒偵3086卷39-41 頁）在卷可稽，足認被告前
    開自白與事實相符。本案事證明確，被告上開竊盜及施用毒
    品犯行，均堪予認定，應依法論處。
三、核被告上開所為：就犯罪事實一部分係犯刑法第320 條第1
    項之普通竊盜罪；犯罪事實二(一)(二)部分，均分別犯毒品危害
    防制條例第10條第1 項施用第一級毒品罪（2 罪）及同條第
    2 項施用第二級毒品罪（2 罪）。又被告前因詐欺案件，經
    本院93年度簡字第2483號判處有期徒刑6 月確定；復於93、
    94年間因毒品、竊盜、贓物等案件，經本院94年度訴字第30
    09號、93年度訴字第2798號、94年度簡字第97號、94年度簡
    字第2443號各判處有期徒刑1 年、10月、4 月、5 月、3 月
    確定，嗣經本院96年度聲減字第1092號裁定減刑並定應執行
    有期徒刑1 年4 月確定，與上開詐欺案件接續執行，於96年
    7 月16日執行完畢出監，有臺灣高等法院被告前案紀錄表在
    卷可稽，其於徒刑執行完畢後5 年內故意再犯本件有期徒刑
    以上之罪，均累犯，應各加重其刑。本院審酌被告有上開犯
    罪前科，素行不佳，又正值青壯，竟不知悔改，再為本件竊
    盜及施用毒品犯行，顯見並無悔改及戒毒之意，並參酌犯後
    坦承犯行等一切具體情狀，分別量處如主文所示之刑，並定
    其應執行之刑，以資懲儆。至扣案之機車鑰匙1 支，係被告
    所有供其竊取機車所用之物，業據被告於偵查中供述明確（
    見竊盜案偵卷第7 頁），依刑法第38條第1 項第2 款之規定
    宣告沒收；另扣案之第一級毒品海洛因5 包（合計淨重0.19
    公克、空包裝總重1.07公克）及第二級毒品甲基安非他命3
    包（合計驗前淨重0.165 公克、合計驗後淨重0.132 公克）
    ，均係違禁物（有上開相關鑑定報告可參），依毒品危害防
    制條例第18條第1 項前段之規定沒收銷燬；另包裝毒品之袋
    子，因其上所殘留之毒品，難以析離，且無析離之實益與必
    要，應視同毒品，均一併沒收銷燬之；至送驗耗損部分之毒
    品因已滅失，爰不另宣告沒收銷燬，一併敘明。
四、據上論斷，應依刑事訴訟法第273 條之1 第1 項、第299 條
    第1 項前段，毒品危害防制條例第10條第1 項、第2 項、第
    18條第1 項前段，刑法第11條、第320 條第1 項、第47條第
    1 項、第51條第5 款、第38條第1 項第2 款，刑法施行法第
    1 條之1 ，判決如主文。
本案經檢察官劉穎芳到庭執行職務。
中    華    民    國    97    年    5     月    30    日
                  刑事第七庭  法  官  唐照明
以上正本證明與原本無異。
如不服本判決應於判決送達後10日內，向本院提出上訴書狀。
中    華    民    國    97    年    5     月    30    日
                              書記官  許珈綺
附錄本案論罪科刑法條：
中華民國刑法第320 條：
意圖為自己或第三人不法之所有，而竊取他人之動產者，為竊盜
罪，處5 年以下有期徒刑、拘役或5 百元以下罰金。
意圖為自己或第三人不法之利益，而竊佔他人之不動產者，依前
項之規定處斷。
前二項之未遂犯罰之。
毒品危害防制條例第10條：
施用第一級毒品者，處6月以上5年以下有期徒刑。
施用第二級毒品者，處3年以下有期徒刑。


司法院資訊處製作；財團法人民間司法改革基金會備份。
